【裁判字號】    97,抗,14
【裁判日期】    970128
【裁判案由】    本票裁定
【裁判全文】
臺灣臺北地方法院民事裁定                97年度抗字第14號
抗  告  人  乙○○
            丙○○
            丁○○原名葉韋成.
            甲○○原名莊靜惠.
相  對  人  戊○○
上列當事人間請求本票裁定強制執行事件，抗告人對於中華民國
96年10月31日本院所為96年度票字第73467 號裁定提起抗告，本
院裁定如下：
    主  文
抗告駁回。
抗告費用新台幣壹仟元由抗告人負擔。
    理  由
一、按執票人向本票發票人行使追索權時，得聲請法院裁定後強
    制執行，票據法第123條定有明文。又本票執票人，依前開
    規定，聲請法院裁定許可對發票人強制執行，性質上係屬非
    訟事件，此項聲請之裁定及抗告法院之裁定，僅依非訟事件
    程序以審查強制執行許可與否，並無確定實體上法律關係存
    否之效力，如發票人就票據債務之存否有爭執時，應由發票
    人另提起確認之訴，以資解決（最高法院57年台抗字第76號
    著有判例可資參照）。
二、相對人主張其執有抗告人分別於民國93年10月27日、同月28
    日共同簽發，票面金額各為新台幣（下同）4,750,000 元、
    3,255,000 元，未載到期日，付款地在本院轄區內，免除作
    成拒絕證書之本票2 紙。詎於94年10月21日經相對人提示，
    迄今未獲兌付。為此提出本票乙紙，聲請裁定就上開金額及
    依法定利率計算之利息准許強制執行等情，業據提出與所述
    相符之本票為證，原法院依首開規定予以准許，尚無不合。
三、抗告意旨略以：系爭本票發票日分別為93年10月27日、同月
    28日，迄今已逾3 年，依票據法規定相對人票據權利已經罹
    於時效，且抗告人等實未曾簽發系爭本票予相對人，兩造間
    從無何債權債務關係，乃原裁定法院不察准予強制執行，為
    此提起抗告，聲明原裁定應予廢棄云云。
四、按本票未載到期日者，視為見票即付，而見票即付之本票，
    自發票日起3 年間不行使，因時效而消滅，票據法第120 條
    第2 項、第22條第1 項分別定有明文。查系爭本票之發票日
    分別為93年10月27日、同月28日，且未載到期日，有系爭票
    據附卷可稽，依上揭規定，執票人對發票人之票據權利應至
    96年10月27日、同月28日始因時效而消滅。惟本件相對人（
    即執票人）早於96年10月26日向本院遞狀依票據法第123 條
    聲請對系爭本票發票人（即抗告人）行使追索權，有本院收
    狀戳在卷可憑，相對人行使票據權利之時間顯未逾3 年，抗
    告人上開所辯委不足取。至抗告人其餘所辯，涉及兩造間系
    爭本票債權存否之實體法上爭執，揆諸首揭判例意旨，自不
    在原裁定應予審酌之範圍。從而，抗告意旨指摘原裁定不當
    ，求予廢棄，為無理由，應予駁回。
五、據上論結，本件抗告為無理由，依非訟事件法第46條、第21
    條第2項，民事訴訟法第495條之1第1項、第449條第1項、第
    78條，裁定如主文。
中    華    民    國    97    年    1     月    28    日
                  民事第三庭    審判長法  官  張靜女
                                      法  官  林振芳
                                      法  官  管靜怡
以上正本係照原本作成。
本裁定除以適用法規顯有錯誤為理由，並經本院許可外，不得再
抗告。抗告應於裁定送達後10日內向本院提出抗告狀，並繳納再
抗告費新臺幣1,000元。
中    華    民    國    97    年    1     月    28    日
                                      書記官  趙郁涵


司法院資訊處製作；財團法人民間司法改革基金會備份。
